臺灣新北地方法院刑事裁定
                                     111年度聲判字第37號
聲  請  人  游雅芳
代  理  人  邱昱誠律師
被      告  夏緁喬  年籍住居詳卷
上列聲請人因被告妨害秘密案件，不服臺灣高等檢察署民國111
年3月11日111年度上聲議字第2347號駁回聲請再議之處分（原不
起訴處分案號：臺灣新北地方檢察署110年度偵字第44830 號）
，聲請交付審判，本院裁定如下：
    主  文
聲請駁回。
    理  由
一、按告訴人不服上級法院檢察署檢察長或檢察總長認再議為無
    理由而駁回之處分者，得於接受處分書後10日內委任律師提
    出理由狀，向該管第一審法院聲請交付審判；法院認交付審
    判之聲請不合法或無理由者，應駁回之，刑事訴訟法第258
    條之1第1項、第258條之3第2項前段分別定有明文。本件聲
    請人乙○○以被告甲○○涉犯妨害秘密罪嫌而提出告訴，經臺灣
    新北地方檢察署（下稱新北檢）檢察官偵查終結後，認被告
    犯罪嫌疑不足，於民國110年12月16日以110年度偵字第4483
    0號為不起訴處分，聲請人不服，聲請再議，復經臺灣高等
    檢察署（下稱高檢署）檢察長以再議為無理由，而於111年3
    月11日以111年度上聲議字第2347號處分書駁回再議，該駁
    回再議處分書於111年3月18日合法送達聲請人，聲請人即委
    任律師於111年3月25日提起交付審判聲請等情，業經本院調
    閱前揭案號卷宗核閱無誤，並有前開不起訴處分書、駁回再
    議處分書、送達證書及蓋有本院收狀戳印之刑事聲請交付審
    判狀各1份在卷可稽，是本件聲請並未逾上開10日之法定期
    間，合先敘明。
二、聲請交付審判意旨略以：
  ㈠雖證人丙○○稱不識被告與聲請人云云。然聲請人與丙○○並非
    素昧平生，有聲請人委請業者「麗緻花藝」寄送花飾與證人
    丙○○之對話記錄可稽（聲證1)及聲請人交送與證人丙○○之手
    工卡片及飾品（聲證2)，亦證證人所述不實。
  ㈡雖被告稱不識聲請人，所刊登之文章為自己之創作而與聲請
    人無關云云。然聲請人自陳與證人丙○○交往甚深，因而有諸
    多與證人丙○○間通信交流之默契、密語，且僅屬聲請人及證
    人雙方間所知悉。然被告卻多次於公開之網路社群貼文，並
    從其貼文中可知被告係以不明方式及手段，竊取或發現聲請
    人與被告間私密之消息傳達方式，並隨即於被告自身之網路
    社群上發文，藉此嘲諷、揶揄聲請人與證人丙○○間之情感、
    交往狀態，並非僅係聲請人觀看被告在臉書刊登之內容後，
    自行衍生之主觀感受或臆測。本件聲請人業已將相關物證提
    供與受理本案之警察單位，應可明察被告之犯行，該偵查流
    程確有未恰之處。聲請人為此依法聲請交付審判等語。
三、原不起訴處分書及駁回再議處分書就聲請人告訴被告所為如
    附表所示之臉書貼文(下稱貼文)涉犯刑法第315條之1之妨害
    秘密罪嫌，分別就如附表編號1所示貼文部分，以已逾法定6
    個月之告訴期間為由，以刑事訴訟法第252條第5款、第237
    條第1項之規定為不起訴處分；就如附表編號2至5之貼文部
    分，以無積極證據足認被告有何妨害秘密犯行，認被告犯罪
    嫌疑不足，以刑事訴訟法第252條第10款之規定為不起訴處
    分。觀諸聲請人上開聲請意旨，未就附表編號1部分有所爭
    執，可認聲請人本件聲請交付審判之範圍僅限附表編號2至5
    之貼文，先予敘明。
四、按刑事訴訟法第258條之1規定告訴人得向法院聲請交付審判
    ，此乃對於「檢察官不起訴或緩起訴裁量權」制衡之一種外
    部監督機制，法院此時僅就檢察官所為不起訴或緩起訴之處
    分是否正確加以審查，以防止檢察機關濫權。依此立法精神
    ，同法第258條之3第3項規定「法院就交付審判之聲請為裁
    定前，得為必要之調查」，其所謂「得為必要之調查」，係
    指調查證據之範圍應以偵查中曾顯現者為限，不可就新提出
    之證據再為調查，亦不可蒐集偵查卷以外之證據，否則將與
    刑事訴訟法第260條之再行起訴規定混淆不清。且法院裁定
    交付審判，即如同檢察官提起公訴使案件進入審判程序，是
    法院裁定交付審判之前提，必須偵查卷內所存證據已符合刑
    事訴訟法第251條第1項規定「足認被告有犯罪嫌疑」檢察官
    應提起公訴之情形（臺灣高等法院暨所屬法院95年法律座談
    會研討結果參照）。又法院於審查交付審判之聲請有無理由
    時，除認為不起訴處分書所載理由違背經驗法則、論理法則
    或其他證據法則，否則，不宜率予裁定交付審判（法院辦理
    刑事訴訟案件應行注意事項第134項參照）。是法院於審查
    交付審判之聲請有無理由時，除認為不起訴處分書所載理由
    違背經驗法則、論理法則或其他證據法則，或聲請人所指摘
    不利被告之事證，未經檢察機關詳為調查或斟酌者外，不宜
    率予裁定交付審判。所謂聲請人所指摘不利被告之事證，未
    經檢察機關詳為調查，係指聲請人所提出請求調查之證據，
    檢察官未予調查，且若經調查，即足以動搖原偵查檢察官事
    實之認定及處分之決定，倘調查結果，尚不足以動搖原事實
    之認定及處分之決定者，仍不能率予交付審判。縱或法院對
    於檢察官所認定之基礎事實有不同判斷，但如案件仍須另行
    蒐證偵查始能判斷應否交付審判者，因交付審判審查制度並
    無如同再議救濟制度得為發回原檢察官續行偵查之設計，故
    法院仍應依刑事訴訟法第258條之3第2項前段規定，以聲請
    無理由裁定駁回。
五、次按犯罪事實應依證據認定之，無證據不得認定犯罪事實，
    刑事訴訟法第154條第2項定有明文。又犯罪事實之認定，應
    憑真實之證據，倘證據是否真實尚欠明確，自難以擬制推測
    之方式，為其判斷之基礎；而認定犯罪事實之證據係指足以
    認定被告確有犯罪行為之積極證據而言，該項證據自須適合
    於被告犯罪事實之認定，始得採為斷罪之資料；刑事訴訟上
    證明之資料，無論為直接或間接證據，均須達於通常一般之
    人均不致有所懷疑，而得確信其為真實之程度，始得據為有
    罪之認定，若其關於被告是否犯罪之證明未能達此程度，而
    有合理懷疑之存在，致使無從形成有罪之確信，根據「罪證
    有疑，利於被告」之證據法則，即不得遽為不利被告之認定
    ；其以情況證據（即間接證據）斷罪時，尤須基於該證據在
    直接關係上所可證明之他項情況事實，本乎推理作用足以確
    證被告有罪，方為合法，不得徒憑主觀上之推想，將一般經
    驗有利被告之其他合理情況逕予排除，最高法院53年台上字
    第656號、29年上字第3105號、76年台上字第4986號、32年
    上字第67號分別著有判例可資參照。
六、經本院調取本件偵查卷證詳予核閱後，認依本件偵查中曾顯
    現之證據，聲請人所指摘被告妨害秘密罪嫌之不利事證，業
    據檢察機關詳為調查或斟酌，而原不起訴處分及原駁回再議
    聲請處分採證認事，並無何違法或不當之處，且所載理由，
    亦無何違背經驗法則、論理法則或其他證據法則之情形。並
    補充如下：
　㈠按刑法上關於「秘密」之規定散見於國家及個人法益等條文
    中，其中第28章妨害秘密罪所稱之「秘密」，至少包括下列
    3要件：⑴、資訊之非公開性：即非一般人所知悉之事或僅有
    特定、限定少數人知悉之資訊；⑵、秘密意思：本人不欲他
    人知悉該資訊；⑶、秘密利益性：即從一般人之客觀觀察，
    本人對該秘密有財產上或非財產上保密之價值或擁有值得刑
    法保護之利益。換言之，妨害秘密罪章所謂之「秘密」係指
    依本人之主觀認知，不希望自己或特定、限定少數人以外之
    人能夠知悉之資訊，若此資訊受侵害時必對本人產生一定之
    影響力，即具有保密之價值或利益，始為刑法所保護之秘密
    。故除本人對於該資訊明示為秘密外，如在客觀上已利用相
    當環境、設備，或採取適當之方式、態度，足資確保其活動
    之隱密性，一般人均能藉以確認本人主觀上具有隱密性期待
    ，而無誤認之虞者，譬如將欲保密之資訊放置於非他人得輕
    易查覺之處所，或將欲保密之資訊對知悉者簽訂保密條款均
    屬之（最高法院109年度台上字第2709號判決意旨參照）。
    查聲請人於110年4月19日警詢中自承：其在Desirermurose 
    Evorpa,NPO(臉書名稱：Faya veronica Yu)遭被告霸凌，上
    開平台為其所有等語(110年度偵字第44830卷【下稱偵卷】
    第4至5頁)；又於同年8月10日警詢時供稱：4.如附件十四，
    我於2020年1月17日有發表我於2004年在臺北市中山堂參加
    的合唱團的彌薩曲譜，曲譜封面有光腳的圖片，隨後甲○○便
    發表她老公光腳的動態，但這動態我未截圖到，到2020年12
    月31日她又再PO出有光腳穿襪子的相關內容照片（即附表3
    所示)，因此我認為遭她妨害秘密。5.附件十五，因為我本
    身喜歡看足球運動，我於今年6月中左右因關注歐國盃，便
    於6月29日按了EI Mundo的粉絲專頁讚，甲○○便於7月1日找
    了1部和EI Mundo的粉絲專頁相符的幾何圖形影劇海報，並
    以該部影劇的中文小說名「生活是安靜的獸」（即附表5所
    示)來暗喻我於6月14日之後便沒有再跟我學長丙○○互動，她
    就以此隱喻，因此我認為遭她妨害秘密等語(見偵卷第6至7
    頁)，並提出之聲請人與被告臉書相關貼文擷圖為據(110年
    度偵字第44830卷第313至346頁)。由聲請人所提出之相關貼
    文，可知聲請人所發表、張貼在臉書名稱：Faya veronica 
    Yu之臉書貼文，均設定為「地球」模式，亦即所有臉書用戶
    均可瀏覽，並無瀏覽權限之限制，從而，上開聲請人之臉書
    貼文及於他人粉絲團按讚的紀錄，既均係公開資訊，已與刑
    法妨害秘密罪所稱之「秘密」要件不符。況臉書並無就公開
    之「地球」貼文中，提供有何用戶曾前往瀏覽該等貼文之紀
    錄資訊，聲請人亦未提出被告確有前往其專頁瀏覽之相關證
    據佐證，其徒憑主觀臆測，即認被告係於瀏覽其貼文後始在
    被告之臉書頁面上以如附表所示之貼文內容加以回應，並妨
    害聲請人之秘密，亦難憑採。
　㈡再者，證人丙○○於警詢時證稱：前在愛樂電台當製作人及主
    持人，聲請人是愛樂電台的忠實聽眾及也是粉絲，其或電台
    其他員工都沒有私下跟聲請人接觸過，她寄來的所有信件或
    是禮物其或是電台的員工也都沒有回應她，不認識被告也不
    認識聲請人等語(偵卷第8頁反面至第9頁)，可知聲請人確為
    證人之粉絲，也曾有寄送信件及禮物至證人當時工作之愛樂
    電台，是聲請人所提出之聲證1、2，至多亦僅能證明聲請人
    以粉絲之名所寄送之物品、卡片與證人丙○○，無足符實聲請
    人之指述。
　㈢觀諸被告於附表編號2至5所示時間，張貼如附表編號2至5所
    示之貼文內容，核均屬被告個人官方臉書上關於抒發情感、
    生活美照分享及暖心留言給粉絲之貼文（偵卷第199、213、
    317、336頁)，並無直接提及或影射任何與聲請人、證人丙○
    ○及聲請人所寄信件、禮物有關之內容，且聲請人所指關於
    張貼時間為20時35分之隱喻，徒屬其個人主觀感受，既非證
    人丙○○所知悉，亦無證據指出被告明瞭其意，又關於天冷保
    暖之訊息抑或與EI Mundo粉絲專頁幾何圖形相符之影劇海報
    等節，均屬合於時事之貼文，亦無從推論被告係以此羞辱聲
    請人與證人丙○○感情、或暗喻聲請人與證人丙○○自6月14日
    後即無互動之意。從而，附表編號2至5之貼文均無從推論出
    被告有何妨害聲請人秘密有關之事實，被告所辯：不認識聲
    請人及證人丙○○，在自己的網路平台上發表的文章都是自己
    的創作等語(偵卷第2頁背面)，應屬可信，聲請人之指訴無
    可採憑。
　㈣綜上，依卷存偵查中曾顯現之證據，尚無從認定被告涉有聲 
    請人所指妨害秘密之犯行，應認被告犯罪嫌疑尚有未足。
七、綜上所述，原不起訴處分書及駁回再議聲請之處分書認聲請
    人指訴被告涉有妨害秘密犯行，尚屬不能證明，犯罪嫌疑不
    足，經核與卷內現存事證並無不合，是原檢察官及高檢署檢
    察長據此就被告所涉嫌之妨害秘密案件，予以不起訴處分及
    駁回再議之聲請，其認事用法均無違背經驗法則、論理法則
    或其他證據法則之情事，且本件亦無不利被告並足以動搖原
    偵查檢察官事實認定及處分決定之事證未經檢察機關調查或
    斟酌，或不起訴處分書所載理由違背經驗法則、論理法則或
    其他證據法則等得據以交付審判之事由存在，聲請人猶以上
    開情詞提起本件交付審判，指摘原不起訴處分及駁回再議聲
    請之理由不當，為無理由，應予駁回。
八、依刑事訴訟法第258條之3第2項前段裁定如主文。
中　　華　　民　　國　　111 　年　　6 　　月　　22　　日
                  刑事第十八庭  審判長法  官  詹蕙嘉

                                      法  官  劉明潔

                                      法  官  劉容妤
上列正本證明與原本無異。
本裁定不得抗告。
                                      書記官  方志淵
中　　華　　民　　國　　111 　年　　6 　　月　　23　　日
附表：
編號 時間 內容 1 108年5月31日 當成了虛情假意幻想的人們時...音樂，會訴說一切!而擁有真切心意的聲音到底是什麼?音樂，也永遠都會知道與明白!QV「當人世間的法律與公義，制裁不了暴力侵害與欺凌行為者的犯罪事實時，天地萬物的良心永遠都會知道與明白!」Source de un mensaje : 17 Feb. 2018 / 10 May 2020 Désirermurosé Evropa 生活敘事，NPO 2 109年12月16日20時35分 小時候，我們看不見單純，因為活在單純裡。長大後，我們看見了單純，因為活在複雜裡，沒有好與壞，一切都只是過程。(女性人臉配戴黃狗橘貓之眼鏡) 3 109年12月31日 (被告穿襪子之照片) 4 110年1月10日20時35分 夜晚越來越冷了，大家要和下雪寶一樣。好好保暖喔(愛心圖案) 5 110年7月1日 (生活是頭安靜的獸劇照)